【裁判字號】    99,裁,2172
【裁判日期】    990916
【裁判案由】    政府採購法
【裁判全文】
最  高  行  政  法  院  裁  定
                                      99年度裁字第2172號
上  訴  人  國曜營造有限公司
代  表  人  甲○○
被 上訴 人  行政院衛生署玉里醫院
代  表  人  乙○○
訴訟代理人  黃健弘  律師
上列當事人間政府採購法事件，上訴人對於中華民國99年6月10
日臺北高等行政法院98年度訴字第1330號判決，提起上訴，本院
裁定如下：
    主  文
上訴駁回。
上訴審訴訟費用由上訴人負擔。
    理  由
一、按對於高等行政法院判決之上訴，非以其違背法令為理由，
    不得為之，行政訴訟法第242條定有明文。依同法第243條第
    1項規定，判決不適用法規或適用不當者，為違背法令；而
    判決有同條第2項所列各款情形之一者，為當然違背法令。
    是當事人對於高等行政法院判決上訴，如依行政訴訟法第24
    3條第1項規定，以高等行政法院判決有不適用法規或適用不
    當為理由時，其上訴狀或理由書應有具體之指摘，並揭示該
    法規之條項或其內容；若係成文法以外之法則，應揭示該法
    則之旨趣；倘為司法院解釋或本院之判例，則應揭示該判解
    之字號或其內容。如以行政訴訟法第243條第2項所列各款情
    形為理由時，其上訴狀或理由書，應揭示合於該條項各款之
    事實。上訴狀或理由書如未依此項方法表明，或其所表明者
    與上開法條規定不合時，即難認為已對高等行政法院判決之
    違背法令有具體之指摘，其上訴自難認為合法。
二、上訴人參與招標機關即被上訴人所辦理「萬寧B棟病房設施
    改善暨各棟病房防水工程」採購案，因不服被上訴人於民國
    （下同）97年11月14日以玉醫總字0970008561號函，認其有
    政府採購法第101條第1項第10款所定「延誤履約期限，情節
    重大」情事，擬將其刊登政府採購公報之通知，於97年12月
    1日向被上訴人提出異議，復不服被上訴人97年12月11日玉
    醫總字第0970009103號函異議處理結果，向行政院公共工程
    委員會申訴，遭審議判斷駁回，循序提起行政訴訟，經原審
    判決駁回，仍不服而提起上訴。
三、本件上訴人對於高等行政法院判決上訴，主張：(一)監造單位
    穀山公司於97年10月9日完成材料審核通過，立即函知被上
    訴人可通知上訴人進場施做，被上訴人才辦理搬遷病房後至
    97年10月13日才通知上訴人協調進場時間及工期，此有被上
    訴人97年10月13日以萬寧B棟病房設施改善暨各棟病房防水
    工程工務連絡單「主旨」：為確認萬寧B棟病房設施改善暨
    各棟病房防水工程案B棟進場施工時期一案之工程連絡單在
    卷可稽，是以，本件工程應以10月13日經被上訴人通知協調
    後以10月14日為進場施做之始期來計算工期，始符公平交易
    原則。至於計劃書類及材料審查期間均應計入工時內，以及
    契約第7條規定應由機關通知日起開工，既然預定9月2日為
    開工日，被上訴人何以未在9月2日前將病房搬遷以利施工，
    因此才有被上訴人以書類及材料未審查通過遂無配合搬遷之
    說，97年9月2日並非實際之開工日，被上訴人以該期日為開
    工日所計算之工程進度及施工日數顯非事實。(二)直接工程費
    4,528,507元之工程施做項目，係包括材料進場、施做工程
    工資、廢棄物清運等項目，既然被上訴人以總價計算，該進
    場之材料即應包含在工程進度內，監造單位穀山公司於97年
    10月9日通知被上訴人材料審核通過，被上訴人遲至10月13
    日通知上訴人於10月14日進場施做，被上訴人明知上訴人於
    97年10月24日進場材料，卻未計入工程進度，顯有疏漏，依
    常理以總價計算，係以廠商完成之進場價格為基準。原審對
    此不察，卻仍以被上訴人疏漏不實之計算表為據，顯有違誤
    。是以，上訴人於10月14日進場施工，10月24日送審合格之
    材料進場，以10月14日為工期起算日至11月13日甫30日，依
    工程進度計算表之施工期程第34日應完成A5之施做，表定進
    度7.02%，預定進度9.92%，完成項目金額317,901元，然本
    件工程實際進度17.78%，實際施做完成金額為805,231元（
    含已進廠之材料），以直接工程費用4,528,507元計算，已
    超前進度7.86%，並無延滯工程之情形，被上訴人以工程總
    價金額5,180,00元來計算工程進度，並扣除材料進場之金額
    ，實有違常理等語，為其論據。惟本院經核其上訴理由，係
    就原審取捨證據、認定事實之職權行使，任意指摘其為不當
    ，並就原審已論斷者，泛言未論斷，或就原審所為論斷，泛
    言其論斷矛盾，或以其對法律之誤解，重複前已主張為原審
    所不採之理由，而未具體說明原判決有何不適用法規或適用
    法規不當之情形，及有如何合於行政訴訟法第243條第2項所
    列各款之情事，難認對該判決之如何違背法令已有具體之指
    摘。依首揭說明，應認其上訴為不合法。
四、據上論結，本件上訴為不合法。依行政訴訟法第249條第1項
    前段、第104條、民事訴訟法第95條、第78條，裁定如主文
    。
中    華    民    國    99    年    9     月    16    日
                    最高行政法院第三庭
                        審判長法官  高  啟  燦
                              法官  曹  瑞  卿
                              法官  黃  合  文
                              法官  劉  介  中
                              法官  陳  鴻  斌

以  上  正  本  證  明  與  原  本  無  異
中    華    民    國    99    年    9     月    17    日
                              書記官  邱  彰  德

司法院資訊處製作；財團法人民間司法改革基金會備份。
